【裁判字號】    95,抗,1058
【裁判日期】    950823
【裁判案由】    停止執行
【裁判全文】
臺灣高等法院民事裁定                  95年度抗字第1058號
抗  告  人  甲○○
上列抗告人與相對人彰化商業銀行股份有限公司等間停止執行事
件，對於中華民國95年5 月29日臺灣基隆地方法院95年度執字第
1171號裁定提起抗告，本院裁定如下：
    主  文
抗告駁回。
抗告費用由抗告人負擔。
    理  由
一、按強制執行程序開始後，除法律另有規定外，不停止執行；
    有回復原狀之聲請，或提起再審或異議之訴，或對於和解為
    繼續審判之請求，或提起宣告調解無效之訴、撤銷調解之訴
    ，或對於許可強制執行之裁定提起抗告時，法院因必要情形
    或依聲請定相當並確實之擔保，得為停止強制執行之裁定，
    強制執行法第18條定有明文。故提起異議之訴，除法院已為
    停止之裁定外，不停止強制執行。另聲請或聲明異議，強制
    執行程序不因而停止，強制執行法第12條第1 項復定有明文
    。
二、抗告人抗告意旨略以：伊向原法院提起異議之訴，經原法院
    以95年度訴字第182 號事件審理中，並陳明伊與相對人彰化
    商業銀行股份有限公司（下稱彰化銀行）間無債權債務關係
    存在，倘此異議之訴獲勝訴確定判決，則彰化銀行即應持此
    確定判決為執行名義，向另一相對人雙象建設股份有限公司
    請求給付價款，而非向抗告人主張權利，依強制執行法第12
    條第2 項及第13條第1 項規定，只要抗告人所提異議之訴為
    有理由，即可依職權以裁定停止執行或撤銷原法院之拍賣執
    行程序。又前揭抗告人所提異議之訴，係抗告人於其房屋土
    地（下稱系爭房地）遭執行法院拍賣前，預先提起類似分配
    表異議之訴，目的在避免財產權受侵害，是本件有強制執行
    法第41條規定之適用，系爭房地縱經拍賣程序，且經得標人
    繳清價款，然於異議之訴尚未判決前，執行法院仍不得將所
    得價金分配予相對人等語，求予廢棄原裁定。
三、經查：抗告人雖於原法院提起異議之訴，有抗告人前案紀錄
    表及原法院95年度補字第112 號裁定影本附卷可稽（見原法
    院卷第90頁、本院卷第27頁），惟強制執行法第18條第2 項
    所謂法院係指受理異議之訴之法院，而非實施強制執行之執
    行法院，故停止執行之裁定應由受理異議之訴之法院為之，
    本件抗告人並未舉證證明伊於該受理異議之訴之法院，已獲
    准許停止執行之裁定，難以證明本件業經受理異議之訴之法
    院作成停止執行之裁定，核與首揭規定不符。又抗告人雖主
    張其所提異議之訴為有理由，故得據以停止執行云云，惟該
    異議之訴實體上有無理由，於法院裁定准否停止強制執行尚
    無關涉，況該異議之訴是否有理由，於未經法院判決確定前
    ，無從肯認，故其主張不足採。另抗告人復主張本件有強制
    執行法第41條之適用云云，惟該條係針對分配表異議之訴所
    為之處置，而本件非屬分配表異議之訴，故本件不得適用強
    制執行法第41條規定。是原法院將抗告人之聲請駁回，於法
    並無不合，抗告人指摘原裁定不當，非有理由，應予駁回。
四、據上論結，本件抗告為無理由，爰裁定如主文。
中    華    民    國    95    年    8    月    23     日
                    民事第四庭
                        審判長  法  官  張劍男
                                法  官  郭松濤
                                法  官  丁蓓蓓
正本係照原本作成。
本裁定除以適用法規顯有錯誤為理由，並經本院許可外，不得再
抗告。如提起再抗告，應於收受後10日內委任律師為訴訟代理人
向本院提出再抗告狀。並繳納再抗告費新台幣１千元。
中    華    民    國    95    年    8     月    24    日
                                書記官  張淑芬


司法院資訊處製作；財團法人民間司法改革基金會備份。
